【裁判字號】    98,再,65
【裁判日期】    990308
【裁判案由】    營利事業所得稅
【裁判全文】
高雄高等行政法院裁定
                                        98年度再字第65號
再 審原 告  明耀鋼鐵股份有限公司
代  表  人  甲○○
再 審被 告  財政部臺灣省南區國稅局
代  表  人  乙○○  局長
上列當事人間營利事業所得稅事件，再審原告對於本院中華民國
98年6月25日98年度訴字第127號判決，提起再審之訴，本院裁定
如下：
    主  文
再審之訴駁回。
再審訴訟費用由再審原告負擔。
    理  由
一、按提起再審之訴，應以訴狀表明再審理由及關於再審理由並
    遵守不變期間之證據，行政訴訟法第277條第1項第4款規定
    甚明。而所稱表明再審理由，必須指明確定判決有如何合於
    行政訴訟法第273條所定再審事由之具體情事始為相當，其
    僅泛言有再審事由而無具體情事者，難謂已合法表明再審事
    由，再審之訴即屬不合法。又「再審之訴不合法者，行政法
    院應以裁定駁回之。」同法第278條第1項亦定有明文。
二、本件再審原告民國94年度營利事業所得稅結算申報，列報其
    他收入新臺幣（下同）29,802元，再審被告原核以其受荷商
    柯企資產管理股份有限公司臺灣分公司（下稱柯企公司）所
    託，標購不動產，日後並獲得柯企公司給付價金10,993,000
    元，屬佣金收入，乃核定其他收入11,022,802元（正確應為
    佣金收入）。再審原告不服，申請復查，未獲變更，提起訴
    願，亦遭決定駁回，遂向本院提起行政訴訟，經本院以98年
    度訴字第127號判決（下稱原確定判決）駁回再審原告之訴
    ，再審原告復向最高行政法院提起上訴，仍遭該院以98年度
    裁字第2630號裁定駁回其上訴確定。再審原告因認本院原確
    定判決有行政訴訟法第273條第2項之再審事由，遂提起本件
    再審之訴。
三、按「確定終局判決所適用之法律或命令，經司法院大法官依
    當事人之聲請解釋為牴觸憲法者，其聲請人亦得提起再審之
    訴。」行政訴訟法第273條第2項定有明文。查，再審原告主
    張原確定判決有行政訴訟法第273條第2項所定事由，對之提
    起再審之訴，係以：再審原告因不服原確定判決，而以其違
    背法令為由提起上訴，最高行政法院卻以「其內容自不可能
    有原判決如何違背法令之論述，此外上訴人並未提出具體說
    明原判決有何違背法令」等由，以98年度裁字第2630號裁定
    駁回再審原告之上訴，再審原告乃於上開解釋公布當日起算
    之30日之不變期間內，依行政訴訟法第273條第2項規定，對
    於該確定判決提起再審之訴等語，為其論據。惟經核再審原
    告上開理由，僅泛指原確定判決有行政訴訟法第273條第2項
    之再審事由，然對於原確定判決所適用之法律或命令，曾經
    其聲請司法院大法官解釋，並經司法院大法官解釋原確定判
    決所適用之法律或命令違憲，均未論及，故原確定判決究有
    如何合於行政訴訟法第273條第2項規定之具體情事，由其起
    訴狀內容無從得知，難謂已合法表明再審事由，依前開說明
    ，其再審之訴為不合法，應予駁回。
四、依行政訴訟法第278條第1項、第104條、民事訴訟法第95條
    、第78條，裁定如主文。
中    華    民    國    99    年     3    月    8     日
              高雄高等行政法院第三庭
                          審判長法官  邱  政  強
                                法官  林  勇  奮
                                法官  李  協  明
以上正本係照原本作成。
如不服本裁定，應於裁定送達後10日內以書狀敘明理由，經本院
向最高行政法院提出抗告（須按對造人數附具繕本）。
中    華    民    國    99    年     3    月    8     日
                              書記官  周  良  駿


司法院資訊處製作；財團法人民間司法改革基金會備份。
